臺灣臺南地方法院民事判決
109年度訴字第235號
原      告  陳蓁蓁  
訴訟代理人  呂承育律師
被      告  謝峻傑即謝瑞忠之繼承人

            謝峻豪即謝瑞忠之繼承人

上  一  人
法定代理人  郭秋萍  
共      同
訴訟代理人  陳郁芬律師
            蘇文奕律師
上列當事人間請求返還借款事件，經本院於民國109年11月12日
言詞辯論終結，判決如下：
    主  文
原告之訴及假執行之聲請均駁回。
訴訟費用由原告負擔。
    事實及理由
一、按訴狀送達後，原告不得將原訴變更或追加他訴，但請求之
    基礎事實同一者，或不甚礙被告之防禦及訴訟之終結者，不
    在此限，民事訴訟法第255條第1項第2款、第7款定有明文。
    查原告起訴時聲明為：1.被告二人應連帶給付新臺幣（下同
    ）2,769,386元，及自起訴狀繕本送達翌日起至清償日止，
    按年息百分之5計算之利息。2.原告願供擔保，請准宣告假
    執行。3.訴訟費用由被告負擔。嗣原告於訴訟中變更聲明為
    ：1.被告二人應於繼承被繼承人謝瑞忠之遺產範圍內，連帶
    給付原告2,769,386元，及自起訴狀繕本送達翌日起至清償
    日止，按年息百分之5計算之利息。2.訴訟費用由被告於繼
    承被繼承人謝瑞忠之遺產範圍內連帶負擔。3.原告願供擔保
    ，請准宣告假執行（見本院卷㈠第209頁），經核請求之基礎
    事實同一，且不甚礙於被告之防禦及訴訟之終結，揆諸前揭
    規定，應予准許。
二、原告起訴主張：
  ㈠訴外人謝瑞忠於民國107年底至108年3月間，因治療癌症須支
    出醫藥費、生意往來周轉、名下不動產之貸款、車貸等，及
    在大陸投資生意，而有資金需求，陸續向原告借款，又謝瑞
    忠於108年2月27日向原告借款100萬元匯給其合夥人林炳鐘
    指定之人即其配偶詹麗淑，並簽立100萬元借據(下稱100萬
    元借據)予原告。另原告先前陸續自其郵局帳戶、中國信託
    銀行帳戶、元大銀行帳戶提領現金及自有現金借款給謝瑞忠
    ，其與謝瑞忠於108年3月1日彙算後，確認借款金額為200萬
    元，謝瑞忠遂簽立借據(下稱200萬元借據)交予原告。
  ㈡108年3月間，謝瑞忠與其胞兄謝瑞隆因本院106年度訴字第10
    43號返還不當得利訴訟，二審臺灣高等法院臺南分院107年
    度上字第136號事件於108年2月21日判決謝瑞忠需給付謝瑞
    隆3,889,000元，謝瑞忠遂以其名下土地於108年3月20日向
    訴外人中租迪和股份有限公司(下稱中租公司)設定抵押增貸
    借款1,440,000元，並請原告開立銀行帳戶供其使用，同時
    向原告表示，於謝瑞忠過世之後，該帳戶内之餘額，即用以
    清償向原告之借款。原告向兆豐國際商業銀行股份有限公司
    開立活期儲蓄存款00000000000號帳戶（下稱系爭兆豐銀行
    帳戶）後，交由謝瑞忠使用，謝瑞忠於108年4月2日請其助
    理將借得款項匯入系爭兆豐銀行帳戶，之後該帳戶即交由謝
    瑞忠自由運用，原告均未過問。謝瑞忠於108年10月23日凌
    晨過世後，原告提領系爭兆豐銀行帳戶僅存之230,614元結
    餘款，扣除謝瑞忠積欠前開300萬元借款，謝瑞忠尚有2,769
    ,386元借款尚未清償。
  ㈢謝瑞忠名下合作金庫銀行帳戶（帳號0000000000000，下稱合
    庫帳戶)於108年1月17日結餘64,447元，臺灣企銀帳戶（帳
    號00000000000，下稱臺灣企銀帳戶)於108年2月17日結餘20
    0,153元，謝瑞忠以其名下車輛辦理貸款，於108年2月21日
    借得1,996,500元，以支付108年2月份之抵押貸款金額942,4
    00元、848,160元，於108年2月22日僅存323,993元。謝瑞忠
    於108年3月20日再向原告借款10萬元，於108年3月21日以車
    輛再貸款88,422元，於108年3月21日以上禾鑫科技有限公司
    名義用謝瑞忠名下土地繼續抵押借款13,397,898元，均證明
    謝瑞忠於107年底至108年3月間資金吃緊。被告2人為謝瑞忠
    之繼承人，原告於108年12月11日催告被告2人清償借款，然
    其2人均置之不理。為此，提起本件訴訟，請求被告2人連帶
    清償債務等語。
  ㈣並聲明：
  1.被告二人應於繼承被繼承人謝瑞忠之遺產範圍內，連帶給付
    原告2,769,386元，及自起訴狀繕本送達翌日起至清償日止
    ，按年息百分之5計算之利息。
  2.訴訟費用由被告於繼承被繼承人謝瑞忠之遺產範圍內連帶負
    擔。
  3.原告願供擔保，請准宣告假執行。
三、被告抗辯：
  ㈠原告陳蓁蓁為謝瑞忠小學同學鄭保順之配偶。原告於106、10
    7年間以遭到先生家暴、無處可去之說法，博取謝瑞忠同情
    ，又藉口其願意幫忙打掃整理家務、照顧有身心障礙之謝峻
    豪為由，遊說謝瑞忠收留原告暫借住被告家中，對外卻自稱
    是謝瑞忠之同居人。謝瑞忠因誤信原告，交付相當金錢予原
    告保管，聽從原告建議投資數百萬元讓其未來女婿開設律師
    事務所，現均無法取回。原告為臺灣百事食品股份有限公司
    之一般員工，主要收入來源為薪資，經濟狀況不佳，需借住
    他人家中，是否有多餘之金額可借款予謝瑞忠，顯有疑問。
  ㈡謝瑞忠生前與訴外人謝瑞隆有財務紛爭，謝瑞隆對謝瑞忠聲
    請強制執行，謝瑞忠聽從原告提議，於108年4月2日匯款1,3
    00萬元至系爭兆豐銀行帳戶，由原告存放保管，以免遭查封
    。謝瑞忠生前在合庫帳戶及臺灣企銀帳戶內，經常維持數十
    萬元至數百萬元不等之存款，可隨時動用，並無向原告借款
    之需求及必要。謝瑞忠既於108年4月2日匯款1,300萬元予原
    告，倘若原告曾借款予謝瑞忠，原告大可由系爭兆豐銀行帳
    戶扣款抵債，卻捨此不為，於謝瑞忠過世後，才主張對謝瑞
    忠有債權，與常理不合。而證人林炳鐘證詞前後矛盾，難為
    有利原告之認定。
  ㈢縱認原告與謝瑞忠間存有消費借貸法律關係之外觀，然上開
    債權乃原告與謝瑞忠為規避謝瑞隆對謝瑞忠之現金為強制執
    行，基於通謀虛偽意思表示而成立，依民法第87條第1項規
    定，應屬無效。依常理，於債務人清償債務後，債權人才會
    將借據交還債務人，謝瑞忠過世後，被告於屋内發現原告借
    款給謝瑞忠之借據，由謝瑞忠保有，足以證明謝瑞忠已清償
    100萬元借款。縱認原告對於謝瑞忠真有借款債權存在，然
    原告曾自系爭兆豐銀行帳戶提領應屬被告繼承之款項，被告
    主張抵銷等語。㈠
  ㈣並聲明：
  1.請求駁回原告之訴及其假執行之聲請。
  2.訴訟費用由原告負擔。
　3.如受不利之判決，願提供擔保請准宣告免為假執行。　
四、兩造不爭執之事項：
  ㈠原告於107年6月至108年10月23日期間曾經住居於臺南市○○區
    ○○路00號謝瑞忠之住處。
  ㈡被告均為謝瑞忠之法定繼承人，未聲明拋棄繼承。
  ㈢訴外人上禾鑫科技有限公司於107年5月間向中租公司借款2,0
    00萬元，由謝瑞忠提供臺南市○○區○○段000○000○000○000地
    號土地及同區永強段586、855、859、862地號土地設定最高
    限額抵押擔保上開借款，上開借貸契約於108年3月解約，上
    禾鑫公司並與中租迪和另借3,200萬元且謝瑞忠以前開不動
    產繼續設定最高限額抵押。
  ㈣謝瑞忠因避免其土地及銀行帳戶遭謝瑞隆強制執行，而向原
    告借銀行帳戶，原告108年4月1日開立兆豐銀行00000000000
    號帳戶交由謝瑞忠使用，謝瑞忠於108年4月2日匯款1,300萬
    元至該帳戶。
  ㈤原告於108年2月27日以郵局帳戶匯款100萬元至詹麗淑玉山銀
    行帳戶。
  ㈥被告於108年12月5日寄發臺南地方法院郵局1662號存證信函
    予原告，向原告催討1,300萬元，該存證信函回執由原告之
    訴訟代理人「呂承育」於108年12月9日收受。
  ㈦原告於108 年12月11日寄發永康郵局366 號存證信函回覆被
    告，被告無權請求原告提供兆豐銀行00000000000 號帳戶資
    料，並主張謝瑞忠積欠原告2,769,386 元。
  ㈧被告謝峻豪之監護人郭秋萍於108年度監宣字第436號事件中
    ，提出108年9月26日家事陳述意見狀表示「聲請人郭秋萍與
    關係人謝瑞忠結婚後至102年間...謝瑞忠卻仍花錢無度，致
    使家庭經濟狀況有入不敷出之情形」。
  ㈨謝瑞忠於107年、108年度上旬間，有多次往返中國大陸，及
    為治療癌症、車貸等多項支出。
五、本院得心證之理由： 
　㈠按當事人主張有利於己之事實者，就其事實有舉證之責任，
    民事訴訟法第277條前段定有明文。是民事訴訟如係由原告
    主張權利者，應先由原告負舉證之責，若原告先不能舉證，
    以證實自己主張之事實為真實，則被告就其抗辯事實即令不
    能舉證，或其所舉證據尚有疵累，亦應駁回原告之請求。又
    稱消費借貸者，謂當事人一方移轉金錢或其他代替物之所有
    權於他方，而約定他方以種類、品質、數量相同之物返還之
    契約，民法第474條第1項亦有明定。而金錢消費借貸為契約
    之一種，須當事人間互相表示借貸之意思一致，且貸與人將
    金錢之所有權移轉於借用人，始生效力；又交付金錢之原因
    甚多，金錢之交付非當然成立消費借貸，故當事人主張金錢
    消費借貸契約存在，應就借貸意思表示合致及借款業已交付
    之事實，負舉證責任（最高法院104年度台上字第1946號民
    事判決意旨參照）。次按表意人與相對人通謀而為虛偽意思
    表示者，其意思表示無效，民法第87條第1項前段定有明文
    。本件原告主張其與被告之被繼承人謝瑞忠間成立系爭100
    萬元及200萬元借據(下合稱系爭借據)之消費借貸契約之事
    實，為被告所否認，並以前詞置辯，則依上開舉證責任分配
    原則，自應由原告就其與謝瑞忠成立系爭2筆借款之借貸合
    意及借款交付等積極事實負舉證責任。遞於原告證明其主張
    之事實為真實後，被告始就抗辯事實，負有證明之責。
　㈡原告主張謝瑞忠因與林炳鐘合夥投資生意，遂簽立100萬元借
    據，據此向原告借款，並指示原告將借款匯入林炳鐘之配偶
    詹麗淑帳戶；又謝瑞忠自107年底至108年3月間，為支付醫
    藥費、貸款、生意投資等支出，陸續向原告借款，經雙方於
    108年3月1日彙算，總計謝瑞忠向原告借款200萬元，謝瑞忠
    乃簽發200萬元借據予原告收執等語，並提出系爭借據、匯
    款申請書、醫療收據、LINE對話紀錄、系爭兆豐銀行帳戶
　　交易明細、土地登記謄本、原告在郵局、中國信託銀行、元
    大銀行開立存款帳戶往來明細資料等件，及引用證人林炳鐘
    之證述為證。經查：
　1.被告雖否認原告提出系爭借據，其上謝瑞忠簽名之真正。惟
    查，經本院囑託法務部調查局鑑定結果，認系爭借據謝瑞忠
    之簽名筆跡，與被告不否認謝瑞忠生前親簽之中租公司借貸
    契約、不施行心肺復甦術或維生醫療意願書及廢止「不施行
    心肺復甦術或維生醫療」意願書、兆豐銀行匯款申請書中謝
    瑞忠簽名，二者間結構佈局、書寫習慣等筆跡筆劃特徵相同
    ，應屬同一人簽名書寫，此有法務部調查局文書暨指紋鑑識
    實驗室109年9月14日調科貳字第10903312580號鑑定書在卷
    可佐（見本院卷㈡第7至11頁），被告復未能具體指明上開鑑
    定報告有何錯謬違誤之情事，該鑑定結論自屬可採，而堪認
    系爭借據中謝瑞忠之簽名，確係謝瑞忠親自簽署無誤。
　2.次按貸與人所提出之借用證（借據）內，如載明所借款額，
    「收訖無訛」者，固可解為貸與人就金錢契約之具備要物性
    ，已盡舉證責任。惟於借用人提出反對之主張及為相當之「
    反證」時，該借用證是否具有實質之證據力，亦即其內容是
    否足以證明待證之事實，仍應由法院斟酌全辯論意旨及調查
    證據之結果，依自由心證判斷借貸事實之真偽（最高法院85
    年度台上字第211號判決參照）。經查，系爭借據均係以打
    字方式，再由謝瑞忠簽名而製成。惟除原有繕打字句外，10
    0萬元、200萬元借據分別另以手寫方式記載「本人已於108
    年2月27日交付現金壹佰萬元給謝瑞忠先生」、「本人已108
    年3月1日交付現金二百萬元給謝瑞忠先生」等語，而上開手
    寫添加之文字上雖蓋有謝瑞忠之印文，然並無謝瑞忠之簽名
    ，則謝瑞忠於系爭借據簽名時，系爭借據是否已有手寫文字
    之記載，尚有疑異。次查，系爭借據手寫文字及謝瑞忠簽名
    後方，雖蓋有謝瑞忠之印文，惟原告亦不爭執系爭借據製作
    期間(即107年6月至108年10月23日期間)曾住居在謝瑞忠位
    於臺南市○○區○○路00號住處之事實，則被告抗辯謝瑞忠在住
    處放置有多個印章，系爭借據上印文應為盜蓋等語，並未與
    社會經驗相悖，而原告並未舉證證明系爭借據之印文，確係
    謝瑞忠親自蓋章所為，自難以系爭借據有上開手寫記載，即
    認原告已就系爭借款已交付之要物性，已盡舉證責任。據此
    ，原告仍應就系爭2筆借款，業已分別交付100萬元、200萬
    元予謝瑞忠之事實，負舉證之責。
　3.關於原告與謝瑞忠100萬元借貸，依原告主張謝瑞忠因與林
    炳鐘合夥投資生意，故向其借款，並指示將該100萬元借款
    匯入林炳鐘之配偶詹麗淑帳戶云云。
　⑴經查，證人林炳鐘雖到庭證述，伊與謝瑞忠於106年10月至10
    7年底，曾前往大陸，合資購買中租公司在大陸的不良債權
    及動產，當時謝瑞忠出資224萬元，伊出資217萬元，但伊資
    力不足，所以資金是伊太太詹麗淑向他人借貸取得。108年
    該投資案，謝瑞忠總計獲取339萬元回收款，伊於108年2月2
    4日僅有589,000元回收款，二人回收款數額差異過大，伊就
    請謝瑞忠匯150萬元予伊，但謝瑞忠只匯100萬元到伊太太詹
    麗淑帳戶，伊就打電話問謝瑞忠為何經由原告匯款，而不是
    經由公司匯入，謝瑞忠表示伊沒有錢，所以向原告借款，且
    大約借了3、400萬元。大陸投資案後來彙算結果完全虧損，
    謝瑞忠想要用錢，就先拿走回收款，所以拿到的回收款超過
    出資額，有賺錢，但伊拿到的回收款不足出資額，也急需用
    錢，所以向謝瑞忠索討150萬元，但謝瑞忠只給100萬元，不
    足50萬元部分，謝瑞忠有說將來再還，但後來他就住院，就
    沒有清償等語(見本院卷㈠第572至578頁)，並提出投資合作
    協議書1份(見本院卷㈡第15、16頁)。惟查，林炳鐘陳稱其無
    相當之資力，出資200餘萬元之投資款，係其配偶林炳鐘向
    第三人借貸而來，衡情林炳鐘既係對外舉債而籌得投資款，
    於償債壓力下，對大陸投資盈餘及回收款多寡，自是格外重
    視。參以林炳鐘提出之投資合作協議書第3條利潤處理及分
    配約定「每半年進行投資結算，扣除投入成本及衍生費用後
    ，由雙方均分利潤，或不分配利潤以資為資本。」等語，則
    林炳鐘理應依投資協議約定，要求謝瑞忠每半年進行一次投
    資結算，並按照雙方出資比例分配回收款，以疏解其舉債之
    壓力，豈有容任謝瑞忠逕自收取超額分配之回收款，甚至該
    投資案於虧損情形下，猶讓謝瑞忠獲取超過出資額之339萬
    元，自身卻僅受分配589,000元之窘境，是認證人林炳鐘證
    述，因共同投資而自謝瑞忠處取得系爭100萬元投資回收款
    乙節，顯與社會經驗相違，實難憑信。
　⑵次查，依林炳鐘證述，事後向謝瑞忠催討150萬元，謝瑞忠僅
    於108年2月27日匯款支付100萬元，即未再給付等語，然被
    告提出108年4月24日、108年5月22日，分別匯款10萬元、58
    萬元入詹麗淑、林炳鐘之匯款單，其中108年5月22日匯款單
    附言欄位註記有借貸字句(見本院卷㈠第583、587頁)，質之
    證人林炳鐘，林炳鐘亦不否認有收取上開款項，且該款應是
    謝瑞忠匯入，匯款單上雖然寫借貸，但其並未向謝瑞忠或原
    告借款等語(見本院卷㈠第579、580頁)，益徵證人林炳鐘證
    述取得投資回收款之數額及過程，前後相互矛盾，實無可信
    。
　⑶至於，原告所提出3人群組之LINE通話紀錄，依原告截取片段
    對話內容僅得證明，謝瑞忠於2月下旬曾提及將前往大陸洽
    談債權收購事宜，及該群組於2月27日曾顯示詹麗淑存摺及
    匯款單照片(見本院卷㈠第119至121頁)，然依上開對話及照
    片資料，並無從推論謝瑞忠因與林炳鐘大陸投資案件，而向
    原告借款，並指示原告將100萬元借款匯入詹麗淑帳戶之事
    實。基此，依原告所提前開證據及證人林炳鐘之證述，並不
    足以證明原告有借款交付謝瑞忠之事實，則原告主張其與謝
    瑞忠於108年2月27日成立有100萬元消費借貸之法律關係，
    委無可採，並無理由，應予駁回。
　4.關於原告與謝瑞忠200萬元借貸，依原告主張謝瑞忠於107年
    底至108年3月間，因治療癌症須支出醫藥費、生意往來周轉
    、名下不動產之貸款、車貸等，及在大陸投資生意，而有資
    金需求，陸續向原告借款，雙方於108年3月1日彙算結果，
    謝瑞忠尚積欠原告200萬元借款云云。
　⑴原告固提出其在郵局、中國信託申辦存款帳戶，及其女兒鄭
    聿喜在 元大銀行申辦存款帳戶之交易明細(見本院卷㈠第159
    至169頁)，主張上開帳戶於107年11月26日、同年12月28日
    、108年1月31日、同年2月21日，分別提領15萬元、6萬元、
    846,022元、3萬元、3萬元之款項，連同其他現金，陸續交
    付借予謝瑞忠使用，嗣於108年3月1日借款數額共計200萬元
    。惟查，上開期間(107年11月至108年3月) ，依被告提出謝
    瑞忠申辦使用之臺灣企銀永大分行存款帳戶，至少保持有20
    餘萬元之結餘款，且期間亦曾有200至300餘萬元之資金 流
    動，另合作金庫永康分行帳戶於107年11月間尚有130餘萬元
    結餘款，雖提領後，於108年1月間亦留有6萬元之結餘，此
    有被告提出上開金融帳戶存摺明細資料在卷可參(見本院卷㈡
    第87至105頁)，可見謝瑞忠於上開期間，並非無資力之人，
    是否需要陸續向原告借貸3萬至15萬元之小額借款之必要，
    顯屬有疑。再者，原告自上開金融帳戶提領金額合計 約111
    萬餘元，與原告主張陸續借款200萬元，差距達88萬餘元，
    而原告係受僱於台灣百事食品股份有限公司工作，依其106
    、107年度綜合所得稅各類所得資料清單(見本院卷㈠第145、
    147頁)所示，年薪約70餘萬元，依原告每月薪資所得，手邊
    是否有未存入金融帳戶88餘萬元之現款，可供其借予他人使
    用，亦屬有疑。是認原告提出上開存摺提領資料，尚不足作
    為借款交付之證明。
　⑵次查，謝瑞忠為避免其土地及銀行帳戶遭謝瑞隆強制執行，
    而向原告借系爭兆豐銀行帳戶供其資金進出使用，並於108
    年4月2日匯入1,300萬元至系爭兆豐銀行帳戶，為兩造所不
    爭執，益證謝瑞忠於該時，並無資金短缺之疑慮。
　⑶復查，依原告提出國立成功大學附設醫院醫療收據，及向長
    庚醫療財團法人林口長庚醫院調得之醫療明細(見本院卷㈠第
    69頁、卷㈡第435至539頁)，可知謝瑞忠生前有達180餘萬元
    之自費醫療支出。然依謝瑞忠死亡時，遺留有田賦4筆、土
    地13筆(其中3筆為公同共有)、房屋5筆(其中2筆為公同共有
    )、汽車1輛、投資1筆之多筆遺產，此有被告謝峻傑於本院1
    08年度司繼字第3223號陳報遺產清冊事件中所提出之遺產稅
    財產參考清單可稽，可見謝瑞忠生前雖有高額醫療費用支出
    ，然死亡後仍遺留有多筆不動產，足證該醫療費用應屬謝瑞
    忠經濟能力，得以支付範圍。參酌原告亦不爭執，於謝瑞忠
    死亡時，系爭兆豐銀行帳戶尚有230,614元結餘款，益證謝
    瑞忠生前應無為支付醫療費用，而向原告借款支付。
　⑷至於，原告主張謝瑞忠為清償中租公司借款及車貸，故而陸
    續向原告借款云云。惟查，簽立借貸契約而向中租公司借款
    者，為上禾鑫科技有限公司而非謝瑞忠，謝瑞忠僅為上開借
    款提供其所有不動產，設定最高限額抵押權予中租公司，以
    擔保上開借貸款項，且謝瑞忠亦非上禾鑫科技有限公司之法
    定代理人。另謝瑞忠與其他金融機構往來信用正常，並無債
    務拖欠，未依約定清償或遲延給付情形，此有中租公司借貸
    契約書、財團法人金融聯合徵信中心會員報送授信資料明細
    暨當事人綜合信用報告在卷可參(見本院卷㈠第189至195頁、
    第273至277頁)，原告主張謝瑞忠為支付貸款，而向其借款
    支付云云，實與上開客觀事實不符，亦無可採。此外，原告
    復未提出其他證據足以證明，業已交付200萬元借款予謝瑞
    忠之事實，故原告主張其與謝瑞忠間成立200萬元消費借貸
    關係，顯無可採。
　㈢基上，原告既未能舉證證明其與謝瑞忠間，有系爭100萬元及
    200萬元之消費貸款關係存在，則其依消費借貸及繼承之法
    律關係，請求被告於繼承被繼承人謝瑞忠之遺產範圍內，連
    帶清償上開借款及利息，即非有據，不應准許。本院亦無庸
    再就被告所為抵銷之抗辯，予以論述，併此敘明。
六、綜上所述，原告依系爭100萬元借據、200萬元借據，請求被
    告於繼承被繼承人謝瑞忠之遺產範圍內，連帶給付2,769,38
    6元，及自起訴狀繕本送達翌日起至清償日止，按年息百分
    之5計算之利息，為無理由，應予駁回。又原告之訴既經駁
    回，其假執行之聲請，亦失所附麗，應併予駁回。
七、本件事證已臻明確，兩造其餘之攻擊或防禦方法，及未經援
    用之證據，經本院斟酌後，認為均不足以影響本判決之結果
    ，自無一一詳予論駁之必要，附此敘明。
八、據上論結，本件原告之訴為無理由，依民事訴訟法第78條，
    判決如主文。
中　　華　　民　　國　　109 　年　　12　　月　　31　　日
                  民事第三庭    法  官　田幸艷
以上正本係照原本作成。
如不服本判決，應於送達後廿日內，向本院提出上訴狀並表明上
訴理由，如於本判決宣示後送達前提起上訴者，應於判決送達後
廿日內補提上訴理由書（須附繕本）。
如委任律師提起上訴者，應一併繳納上訴審裁判費。
中　　華　　民　　國　　110 　年　　1 　　月　　6 　　日
                                書記官  駱映庭